【裁判字號】    98,訴,53
【裁判日期】    980227
【裁判案由】    違反毒品危害防制條例
【裁判全文】
臺灣花蓮地方法院刑事判決                98年度訴字第53號
公  訴  人  臺灣花蓮地方法院檢察署檢察官
被      告  甲○○
                      號
                    （現另案在臺灣花蓮監獄執行中）
上列被告因違反毒品危害防制條例案件，經檢察官提起公訴（97
年度毒偵字第669 號），被告於準備程序就犯罪事實為有罪之陳
述，本院合議庭裁定改由受命法官獨任進行簡式審判程序，判決
如下：
    主  文
甲○○施用第一級毒品，累犯，處有期徒刑壹拾月。
    事  實
一、甲○○前因施用毒品案件，經本院裁定送觀察、勒戒後，認
    無繼續施用傾向，而於民國88年12月2 日釋放出所，並經花
    蓮地方法院檢察署檢察官以88年度毒偵字第292 號為不起訴
    處分確定；又因施用毒品案件，經本院裁定送觀察、勒戒後
    ，認有繼續施用傾向，再經本院裁定送強制戒治，於92年10
    月24日強制戒治期滿，並經本院以91年度訴字第255 號判處
    有期徒刑8月確定，且於93年7月11日執行完畢（構成累犯）
    ；嗣再因施用毒品案件，經臺灣高等法院花蓮分院以97年度
    上訴字第168號判處有期徒刑1年確定。詎仍不知悔改，竟另
    基於同時施用第一級毒品及第二級毒品之犯意，於97年8 月
    1日中午某時許，在花蓮縣花蓮市○○路○段707 號佛教慈濟
    綜合醫院廁所內，將第一級毒品海洛因及第二級毒品安非他
    命放置在錫箔紙上，以火燒烤而吸食煙霧之方式，同時施用
    第一級毒品海洛因及第二級毒品安非他命1 次。嗣於是日下
    午2時30 分許，在花蓮縣花蓮市○○路與北興路口，因交通
    違規為警攔撿，發現其為毒品列管人員，經其同意採尿送驗
    ，確呈鴉片及安非他命類陽性反應，而查悉上情。
二、案經花蓮縣警察局報請臺灣花蓮地方法院檢察署檢察官偵查
    起訴。
    理  由
一、本件被告甲○○所犯非死刑、無期徒刑、最輕本刑為3 年以
    上有期徒刑之罪，或高等法院管轄第一審案件，被告於本院
    準備程序進行中，就被訴事實為有罪之陳述，經受命法官告
    知簡式審判程序之旨，且聽取被告及公訴人之意見後，經本
    院合議庭認合於刑事訴訟法第273條之1第1 項之規定，裁定
    改由受命法官獨任進行簡式審判程序，合先敘明。
二、上揭犯罪事實，迭據被告甲○○於偵查時及本院調查、審理
    時坦承不諱，並有勘察採證同意書、慈濟大學濫用藥物檢驗
    中心檢驗總表、偵辦毒品案件尿液檢體採集送驗紀錄表各 1
    份在卷可稽。本案事證明確，被告犯行堪以認定。
三、被告供稱其係以將第一級毒品海洛因與第二級毒品安非他命
    摻在一起放在錫箔紙上燒烤而施用之方式，同時施用第一級
    毒品海洛因與第二級毒品安非他命等語。按「海洛因可置於
    玻璃球中以火燒烤方式供吸食者吸取煙氣施用，此施用方式
    與將海洛因置於香菸中施用效果相當，均係透過肺部微血管
    將海洛因送入人體。將海洛因與安非他命混合並以火燒烤方
    式供吸食者施用後，經人體代謝所排出之尿液可檢出嗎啡及
    安非他命等成分」；「海洛因與安非他命等毒品通常均可以
    口服、鼻吸、注射或抽吸方式施用，如以錫箔紙或玻璃球燒
    烤產生煙霧藉口吸入之施用方式，俗稱『追龍』，另亦可加
    入美娜水後以針筒注射方式施用，視不同施用者之用毒習性
    ，前述二者亦可混合使用」；又「毒品之施用並無一定方式
    ，端視施用者之喜好而定。甲基安非他命之施用方法除注射
    外，另有燒煙吸食及吞服等。另依本局鑑驗毒品證物之經驗
    ，曾發現海洛因與甲基安非他命摻雜之案例，由此研判確有
    可能將前述兩種毒品合併施用之可能」；此有法務部調查局
    93 年8月20日函、92年7月9日調科壹字第09200203820 號、
    93年9月調科壹字第09300366970號函各1 份可參，是被告所
    稱同時施用第一、二級毒品並非不可採信。
四、按海洛因、安非他命分別為毒品危害防制條例所列管之第一
    、二級毒品，不得非法持有、施用。核被告所為，係犯毒品
    危害防制條例第10條第1 項之施用第一級毒品罪及同條例第
    10條第2 項之施用第二級毒品罪。其持有第一級毒品海洛因
    與第二級毒品安非他命之低度行為，應分別為其施用之高度
    行為所吸收，均不另論罪。被告係以將第一級毒品海洛因與
    第二級毒品安非他命摻在一起施用之方式，同時施用第一級
    毒品海洛因與第二級毒品安非他命，業已認定如前述，被告
    所犯上開施用第一級毒品罪、施用第二級毒品罪2 罪間，顯
    係一行為觸犯數罪名，屬想像競合犯，應從較一重之施用第
    一級毒品罪處斷，公訴人認係數罪併罰，容有誤會。又被告
    前因違反毒品危害防制條例案件，經本院以91年度訴字第25
    5號判處有期徒刑8月確定，且於93年7月11 日執行完畢，有
    臺灣高等法院被告前案紀錄表1 份在卷可參，其於受有期徒
    刑執行完畢後5 年內，故意再犯本案有期徒刑以上之罪，為
    累犯，應依刑法第47條第1 項之規定加重其刑。爰審酌被告
    前已經觀察勒戒、強制戒治，竟仍無法戒除毒癮，顯然自制
    力薄弱，無視毒品對其個人身心及社會之負面影響，仍繼續
    施用毒品，惟念其所為係戕害自身身心健康，犯罪手段、情
    節及所生危害均尚非重大，參以其犯罪後坦承犯行，態度尚
    佳等一切情狀，量處如主文所示之刑，以資懲儆。
據上論斷，依刑事訴訟法第273條之1第1項、第299條第1 項前段
，毒品危害防制條例第10條第1項、第2項，刑法第11條前段、第
55條、第47條第1項，判決如主文。
本案經檢察官孫源志到庭執行職務。
中    華    民    國    98    年    2     月    27    日
                  刑事第二庭    法  官  陳月雯
以上正本證明與原本無異。
如不服本判決應於收受送達後10日內向本院提出上訴書狀，並應
敘述具體理由。其未敘述上訴理由者，應於上訴期間屆滿後20日
內向本院補提理由書（均須按他造當事人之人數附繕本）「切勿
逕送上級法院」。
中    華    民    國    98    年    2     月    27    日
                                書記官
附錄本判決論罪之法律條文：
毒品危害防制條例第10條
施用第一級毒品者，處六月以上五年以下有期徒刑。
施用第二級毒品者，處三年以下有期徒刑。


司法院資訊處製作；財團法人民間司法改革基金會備份。
